# 求助陈版：该事项该如何进行处理

提问人：春暖花开 2011 时间：2011-10-31 14:22:07
某公司 2009 年度 2 月 1 日以 4 亿元的价款从当地政府购入一项无形资产并办理了产权交接手续，企业与政府签订的相关资产转让协议约定：该无形资产转让价款 4 亿元于 2010 年 5 月 1 日支付。企业于 2009 年确定了该无形资产并按 10 年期限摊销。 2010 年 4 月 1 日，企业考虑到一次性支付 4 亿元无形资产转让款可能会对其经营情况产生极大的影响，遂于当地政府沟通后对该无形资产转让价款的支付方式进行了重新约定：该 4 亿元无形资产转让款在 2010 年 5 月 1 日起分 8 个会计年度分期支付。 问题：该事项该如何进行处理？将 2009年度无形资产转让及 2010 年度的债务展期分为两个事项进行处理或将其做为会计差错事项进行追溯调整？ 因该事项对被审计单位2009 、 2010 年度损益将产生极大的影响，同时因本人水平有限不敢妄下结论，麻烦陈版主及各位高手百忙之中帮忙判断一下，谢谢了！

回答人：chenyiwei
关键是看此处所述的各交易环节之间是否存在联系，还是彼此独立。 如果 2009 年内确认该项无形资产是恰当的，则 2009 年末，企业应当根据修改前的债务条件，将应于 2010 年 5 月 1 日支付的 4 亿元价款确认为负债（其他应付款）。由于修改债务条件的协议在 2010年 4 月达成，所以修改债务条件的财务影响应当在 2010 年度财务报表中体现出来，并不是对 2009 年度的差错更正（根据截至 2009 年末所获取的信息，当时的会计处理是恰当的）。到修改后债务条件生效日，应按分期付款的折现值确认负债，与原先的负债 4 亿元之间的差额计入当期损益（营业外收入）。

回答人：chenyiwei
回复 春暖花开 2011 的帖子
1 、债务人未发生财务困难，或者债权人未作出让步的债务条件修改，可按金融工具准则中关于金融负债终止确认的相关规定处理，处理效果与债务重组一致。
2 、应计入资本公积的投资补助，在计入资本公积时，可扣除与之对应的企业所得税额。

提问人：kingsen307 时间：2011-11-01 11:24:09
小弟 求解 关于1L的问题 如果 10 年按照分期购买无形资产（现值入账） 那么 10 年及其以后年度如何摊销?

回答人：chenyiwei
按折现值确认无形资产原值（据以作为计算以后使用寿命内各年度摊销额的基础）和长期应付款（后续按摊余成本计量，按实际利率法确认利息支出）。